【裁判字號】    97,聲,2048
【裁判日期】    980205
【裁判案由】    聲明異議
【裁判全文】
臺灣士林地方法院刑事裁定              97年度聲字第2048號
    聲明異議人
    即受刑  人  甲○○
上列受刑人因偽造文書等案件，不服臺灣士林地方法院檢察署檢
察官執行之指揮（97執減更字第721 號），聲明異議，本院裁定
如下：
    主  文
異議之聲明駁回。
    理  由
一、聲明異議意旨略以：聲明異議人即受刑人甲○○接獲刑事執
    行傳票，傳喚伊於民國97年12月25日上午9 時30分前往執行
    有期徒刑10月，惟伊因觸犯偽證（按應係刑法第169 條第1
    項之誣告罪）及偽造文書兩罪名，經鈞院97年度聲減字第40
    4 號裁定減刑及定應執行刑後，應執行有期徒刑10月，而伊
    就偽證（按應係刑法第169 條第1 項之誣告罪）部分已受有
    期徒刑9 月執行完畢，是應僅餘1 月刑期尚未執行，為此，
    爰依刑事訴訟法第484 條規定聲明異議，請鈞院將原命令撤
    銷，將執行刑期改為1 月，並准予易科罰金云云。
二、按受刑人或其法定代理人或配偶以檢察官執行之指揮為不當
    者，得向諭知該裁判之法院聲明異議；又執行裁判由為裁判
    法院之檢察官指揮之；再指揮執行，應以指揮書附具裁判書
    或筆錄之繕本或節本為之，刑事訴訟法第457 條第1 項前段
    、第458 條前段、第484 條，分別定有明文。次按司法院大
    法官會議釋字第144 號解釋明示：「數罪併罰中之一罪，依
    刑法規定得易科罰金，若因與不得易科罰金之他罪併合處罰
    之結果而不得易科罰金時，原可易科罰金部分所處之刑，自
    亦無庸為易科折算標準之記載」，故如數罪併罰之結果，原
    可易科罰金之一罪，因與他罪併合處罰之結果而不得易科罰
    金時，法院自不得再就該罪所處之刑諭知易科罰金之折算標
    準，檢察官於執行裁判時亦無從為准予易科罰金之指揮。再
    按裁判確定前犯數罪而併合處罰之案件，有兩以上之裁判，
    應依刑法第51條規定定其應執行之刑時，最後事實審法院即
    應依檢察官之聲請，以裁定定其應執行之刑，並不因數罪中
    之一部分犯罪之刑業經執行完畢而有差異，至已執行之刑期
    ，可在所定應執行之刑期中如數扣除，要屬另一問題（最高
    法院86年度臺抗字第488 號裁定意旨參照）。
三、經查：
(一)、本件聲明異議人於84年3 月13日犯誣告罪，及於88年11月24
    日犯偽造文書罪，分經最高法院93年度臺上字第2514號於93
    年5 月13日判處有期徒刑9 月確定，及經本院89年度訴字第
    164 號於93年6 月16日判處有期徒刑1 年確定；又聲明異議
    人所犯上開誣告罪所處之刑有期徒刑9 月，業於94年3 月11
    日縮刑期滿執行完畢；再檢察官於中華民國九十六年罪犯減
    刑條例施行後，聲請本院就聲明異議人所犯上開兩罪所處之
    刑，以本院97年度聲減字第404 號裁定於97年10月21日各減
    刑為有期徒刑4 月又15日、6 月，並定應執行刑有期徒刑10
    月等情，有臺灣高等法院被告前案紀錄表、本院97年度聲減
    字第404 號裁定附卷可稽，並經本院依職權調取臺灣士林地
    方法院檢察署97年度執減更字第721 號執行卷宗核閱無訛。
(二)、聲明異議人以其業已執行有期徒刑9 月完畢，僅餘有期徒刑
    1 月刑期尚未執行，惟檢察官仍通知其前往執行有期徒刑10
    月，而以檢察官執行之指揮不當，向本院聲明異議。惟查：
１、經本院核閱臺灣士林地方法院檢察署97年度執減更字第721
    號執行案卷，執行檢察官僅發通知傳喚聲明異議人應於97年
    12月25日上午9 時30分前往報到，尚未製作任何指揮書附卷
    ，並無聲明異議人所稱檢察官未將已執行之刑期在本院所定
    應執行之刑期中扣除，而仍指揮執行有期徒刑10月之情形，
    難認檢察官有何執行指揮不當之情事。
２、又聲明異議人所犯上開誣告罪、偽造文書罪，經各減刑為有
    期徒刑4 月又15日、6 月後，雖偽造文書罪部分經減刑後之
    刑期原得易科罰金，然誣告罪部分因其最重本刑為有期徒刑
    7 年，經減刑後之刑期仍不得易科罰金，而該兩罪併合處罰
    所定應執行之刑期有期徒刑10月復不得易科罰金，則依前揭
    司法院大法官會議釋字第144 號解釋意旨，偽造文書罪部分
    原可易科罰金部分之刑期，亦不得易科罰金，此亦係本院97
    年度聲減字第404 號裁定就聲明異議人所犯上開兩罪減刑後
    之刑期，均未諭知易科罰金之折算標準之原因，則聲明異議
    人主張其所定應執行之刑期扣除已執行之刑期後，所餘之有
    期徒刑1 月應准予易科罰金云云，亦屬無稽，併為敘明。
(三)、綜上，本件聲明異議為無理由，應予駁回。
據上論斷，應依刑事訴訟法第486 條，裁定如主文。
中    華    民    國    98    年    2     月      5   日
                  刑事第五庭  法  官  孫  曉  青
以上正本證明與原本無異。
如不服本裁定應於裁定送達後5 日內向本院提出抗告狀。
                              書記官  李  佳  穎
中    華    民    國    98    年    2     月      5   日


司法院資訊處製作；財團法人民間司法改革基金會備份。
